【裁判字號】    99,易,1631
【裁判日期】    991126
【裁判案由】    妨害自由
【裁判全文】
臺灣臺北地方法院刑事判決              99年度易字第1631號
公  訴  人  臺灣臺北地方法院檢察署檢察官
被      告  陳志興
選任辯護人  賴芳玉律師
            廖嘉琳律師
上列被告因恐嚇案件，經檢察官提起公訴（99年度偵字第1349號
），本院判決如下：
    主  文
陳志興無罪。
    理  由
一、公訴意旨略以：被告陳志興因仰慕告訴人黃秋宜多年，二人
    均任職於永豐商業銀行，被告更擔任銀行稽核之重要職務，
    明知告訴人已婚，竟基於恐嚇安全之犯意，自民國98年4 月
    9日起接續至6月23日止，以所申用0000000000號行動電話於
    附表所載時日撥打至告訴人所申用0000000000號行動電話，
    並以「我是妳男朋友，我在你家樓下，妳趕快下來，不要穿
    內褲，我要馬上幹妳，我要妳幫我吹」、「我跟了妳很久了
    ，妳應該知道我在哪裡等妳，妳現在不下來，早上還是會看
    到我，早上鄰居更多」、「我每天都在妳家樓下等妳，妳既
    然不下來我們改變方式，妳以後在晚上接我的電話，我們在
    電話中做愛」等言語與做愛猥褻聲音恐嚇告訴人，致告訴人
    害怕且畏懼被告真在其淡水住處樓下等候，而不敢繼續居住
    隨即遷居他處，嗣因告訴人查知係被告所為，遂向雙方任職
    之永豐商業銀行提出申訴，並寄發存證信函予被告，被告始
    停止撥打電話之恐嚇行為等語，因認被告涉犯刑法第305 條
    第1 項恐嚇罪嫌等語。公訴檢察官另於本院審理時補充主張
    ：被告係於98年6月11日凌晨零時59分及同日凌晨1時25分之
    通話中提及「我是妳男朋友，我在你家樓下，妳趕快下來，
    不要穿內褲，我要馬上幹妳，我要妳幫我吹」等語、於98年
    6月11日凌晨1時8分及同日凌晨1時25分之通話中提及「我跟
    了妳很久了，妳應該知道我在哪裡等妳，妳現在不下來，早
    上還是會看到我，早上鄰居更多」、「我每天都在妳家樓下
    等妳，妳既然不下來我們改變方式，妳以後在晚上接我的電
    話，我們在電話中做愛」等語，如附表所示16通電話均是屬
    於被告基於恐嚇的犯意而撥打的電話，因這是被告持續性的
    行為，被告以撥打電話為手段的恐嚇行為，自始至終都是存
    在，故檢方認為被告這段期間撥打的電話，都是恐嚇行為的
    一部分等語（見本院99年10月8 日審判筆錄）。
二、按犯罪事實應依證據認定之，無證據不得認定犯罪事實；不
    能證明被告犯罪者，應諭知無罪之判決，刑事訴訟法第154
    條第2項、第301 條第1項分別定有明文。又按事實之認定，
    應憑證據，如未能發現相當證據，或證據不足以證明，自不
    能以推測或擬制之方法，以為裁判基礎；且認定犯罪事實所
    憑之證據，雖不以直接證據為限，間接證據亦包括在內；然
    而無論直接或間接證據，其為訴訟上之證明，須於通常一般
    之人均不致有所懷疑，而得確信其為真實之程度者，始得據
    為有罪之認定，倘其證明尚未達到此一程度，而有合理之懷
    疑存在時，即無從為有罪之認定，最高法院分別著有40年台
    上字第86號、76年台上字第4986號判例意旨可稽。再按告訴
    人之告訴，係以使被告受刑事訴追為目的，是其陳述是否與
    事實相符，仍應調查其他證據以資審認。最高法院52年臺上
    字第1300號判例意旨亦可資參照。
三、公訴人被告陳志興涉有恐嚇罪嫌，無非以告訴人黃秋宜之指
    訴、證人張志翔於檢察官面前之證述、通聯紀錄、臺北大學
    通訊錄、存證信函、性騷擾事件申訴調查紀錄、訪談紀錄等
    證據，為其所憑之論據。訊據被告固不否認有於如附表所示
    之時間，以其所持用之0000000000號行動電話撥打至告訴人
    所持用0000000000號行動電話等事實，惟堅決否認有何恐嚇
    之犯行，辯稱：我從來未跟告訴人說過起訴書所載的話等語
    。被告之選任辯護人為被告辯護稱：(一)被告與告訴人係因在
    萬通銀行同期受訓而結識，嗣後更同服務於永豐商業銀行，
    因被告性情溫良、待人和煦而致雙方相談融洽進而告訴人選
    擇被告成為深交之友人、常對被告吐漏心事，迄今已有15年
    之久。二人不僅經常相約聚餐、互相交流金融等相關資訊，
    期間告訴人亦曾邀請被告至其位於淡水小坪頂之住家吃飯、
    彈奏鋼琴；而被告購買新屋、換屋，亦多次邀請告訴人至家
    中參觀作客，告訴人亦欣然前往，嗣被告考取國立台北大學
    EMBA研究所時，告訴人亦積極向被告詢問準備方向及相關考
    情資訊，並於2 年後考進同一研究所就讀，因所上活動甚多
    ，二人亦經常參與系所活動，交情甚篤。而因雙方極為熟稔
    ，告訴人經常向被告抱怨其工作不順遂、婚姻生活不如預期
    、與先生時常爭吵不休、二人無法溝通等情。被告均扮演聆
    聽者之角色並不斷鼓勵告訴人，而告訴人亦知悉被告有一交
    往甚久且論及婚嫁之女友，二人相知相惜並保持良好之朋友
    默契情誼。98年6月某日下午，被告與告訴人於上班之休息
    時間巧遇，告訴人復向被告傾訴其工作及婚姻狀況，甚至表
    示其已無法忍受想要離婚云云等語，被告見告訴人似承受極
    大壓力，乃安撫告訴人不要意氣用事，惟因休息時間短暫，
    二人不及深談，告訴人乃要求被告下班後打電話給她，並因
    擔心先生起疑而要求被告晚一點再撥打其個人手機給告訴人
    。被告憂心告訴人想不開，不疑有他，乃於98年6 月11日夜
    間數度撥打告訴人之手機門號，過程中因告訴人心情不佳，
    數度哽咽、啜泣以致雙方通話數度中斷，惟告訴人前後共接
    聽被告所撥之5通電話，通話時間各為1分鐘、近5分鐘、1分
    半鐘、10分鐘與近2 分鐘，共長達18多分鐘，告訴人復以一
    再哽咽之悲情訴求被告再打來。嗣因翌日雙方均須早起上班
    ，被告乃勸告訴人不要想太多早點休息，並遵諭告訴人要求
    而承諾再撥打電話給告訴人，雙方始結束當日通話。是以，
    倘告訴人認其深夜受被告不當言語恐嚇騷擾而感受自身生命
    、身體、自由、名譽、財產之安全有受危殆之餘，依常理判
    斷自應直接掛斷電話、關閉手機，焉有可能一再接聽被告來
    電、與被告密集通話、甚至一再以哽咽話語請求被告多次來
    電？告訴人復於接聽電話後，甚至要求被告於隔日撥打予伊
    ，亦常與被告出遊，甚至邀請被告至其居所作客，亦足證告
    訴人實係自願且於未受任何強制之情況下主動與被告接觸、
    與被告通話，足證告訴人確無受被告恐嚇之事甚明；(二)告訴
    人於98年6 月間向永豐商業銀行提出性騷擾申訴，經該公司
    於98年7 月24日通知調查結果為性騷擾不成立後；告訴人復
    向臺北市政府警察局文山第一分局提出申訴，經轉函予該公
    司再行調查，該公司於98年9 月22日以永豐銀人力資源處（
    098）字第00127號函知性騷擾不成立，惟其未為再申訴而告
    確定，而告訴人放棄再申訴之正當法律管道後，復以98年8
    月17日中壢16支局第00227 號存證信函，其內容略以：「台
    端身為公司稽核人員…造成某部分權益（利）上之侵損，以
    及名譽之侵損，今特發此存證信函，進行損害賠償之告知義
    務，望其收到之一週內…賠償本人之損失，倘超過一週後，
    未有任何具體回應…以救濟本人之實質損失，屆時並不再另
    行通知為荷…勿自誤其美好前途…誠懇希望其拿出最大誠意
    ，並對此事件加以補償之，則幸甚矣…中華民國玖拾捌年捌
    月壹拾伍日立」。由前開存證信可知，告訴人之措詞相當強
    悍，不僅未見任何恐懼之情，其與一般陌生人間性騷擾事件
    所呈現擔憂之語氣完全不同外，更遍見「索錢」之目的，而
    非若一般陌生人間性騷擾係以隔離兩人關係杜免恐懼為最大
    目的，抑有進者，告訴人是以被告之工作前途相脅，該行徑
    誠異於常態，控訴之動機極為可議；(三)告訴人向公司申訴遭
    被告連續電話騷擾，並提起刑事告訴後，理應疏遠、懼怕被
    告不願再與之聯繫，惟告訴人竟復於調查程序已啟動後之98
    年8月6日下午，以0000000000之門號主動撥打電話給被告，
    通話時間長達2 分鐘，內容皆語帶威脅並對被告提出鉅額和
    解金之賠償，被告始知受告訴人與0000000000之門號持有人
    設局受騙而不理會告訴人之來電。豈料，告訴人又以公司賦
    予個人密碼後始得撥打行動電話之告訴人所持有之公司門號
    0000000000，於98年8月6日當日下午連續撥打至被告手機兩
    次，通話時間長達7 分鐘，惟被告斯時皆不予理會。嗣告訴
    人又於98年9月2日12時30分許以其他電話撥打至被告公司分
    機表示要與被告見面協商、亦仍語帶威脅並要求賠償，告訴
    人倘若受強制而感受安全受到威脅，何有於98年6 月後主動
    數度撥打電話予被告之理、甚至單刀直入要求賠償？此實與
    常情不符，足認告訴人之片面指述顯有瑕疵可指，委無足採
    ；(四)又告訴人自稱於98年4月至5月即因自該年農曆過年接獲
    多通不明來電恐懼而報案，斯時木新路警察局即教導告訴人
    應錄音，告訴人卻稱僅錄製98年6 月11日凌晨零時59分25秒
    起始之59秒來電，倘告訴人真畏懼被告來電而為被告長期騷
    擾，怎麼可能不於起訴書所載之98年4月9日、5月1日、5 月
    26日、6月3日、6月11日另外3通、6月12日、6月13日、6 月
    19日、6月22日與6月23日多達15通之來電時間錄音？甚且98
    年6月11日凌晨零時59分25秒起始之59秒來電後，當日復有1
    時8分14秒、1時18分29秒、1時25分18秒及1時57分31秒之多
    通來電，何以告訴人從未思索於當日其他來電繼續錄音？更
    甚者，其中起始時間為1時25分18秒來電通話時間長達588秒
    ，近10分鐘之對話中，告訴人均可任意按鍵又開始錄音，何
    以不為之？足證告訴人接聽被告電話當時根本無錄音之規劃
    ，亦可證明告訴人無任何畏懼被告之情，本件請諭知無罪之
    判決等語。
四、經查：
  (一)證據能力部分：被告之選任辯護人固以證人黃秋宜99年1 月
    27日、99年3 月31日之檢察官面前筆錄，認為並未給被告行
    交互詰問之機會，而無證據能力等語。惟按被告以外之人在
    檢察官面前之供述筆錄，為刑事訴訟法第159條之1 第2項規
    定之傳聞例外，有證據能力，若法院於審判時給予被告反對
    詰問之機會，被告之反對詰問權可獲得適當之保障，即無侵
    害被告反對詰問權而有違憲之虞（司法院大法官會議釋字第
    582 號解釋意旨參照）。本件證人黃秋宜在檢察官面前之證
    述筆錄，業經依法定程序具結，復經本院傳喚證人黃秋宜到
    庭接受當事人之交互詰問，已保障被告之反對詰問權，辯護
    人以上開筆錄屬被告以外之人在審判外之陳述為由而主張無
    證據能力，並未能指出上開筆錄有何顯有不可信之情況以供
    本院調查審認，其空言指摘無證據能力云云，自不足採。
  (二)本院之實體判斷：
    1.被告確實於如附表所示之時間，以其所持用之0000000000
      號行動電話撥打至告訴人所持用0000000000號行動電話等
      情，業據被告自承在卷，並經證人即告訴人黃秋宜於本院
      審理時指證屬實，復有0000000000號行動電話通聯紀錄附
      卷可考（見偵字卷第3 頁以下），是被告於上開期間有撥
      打電話給告訴人之事實，應可認定。
    2.又證人黃秋宜於本院審理時固證稱：（檢察官起訴書主張
      被告以0000000000號行動電話撥打至黃秋宜之0000000000
      號行動電話稱「我是妳男朋友，我在你家樓下，妳趕快下
      來，不要穿內褲，我要馬上幹妳，我要妳幫我吹」等語，
      是在哪天的哪通電話所留？）在98年6 月11日的第一通凌
      晨0 點59分這通，在此之前我已經到木新路的警察局報過
      案了，警方告訴我如果下次同一個時段有這樣的電話，請
      我一定要延長跟他通話的時間，所以在98年6 月11日凌晨
      零時59分25秒的時候有電話進來了，也是沒有顯示電話號
      碼的電話，我接到電話我就問他他是誰，他就講黃秋宜我
      是妳男朋友，我在你家樓下，妳趕快下來，不要穿內褲，
      我要馬上幹妳，我要妳幫我吹。這些話講完我就全身發抖
      ，我就馬上掛電話；（後來你還有接到講「我是妳男朋友
      ，我在你家樓下，妳趕快下來，不要穿內褲，我要馬上幹
      妳，我要妳幫我吹」等語的電話嗎？）有，這樣子的話之
      後還有再出現過，應該是在98年6月11日1點25分18秒又有
      出現同樣的話，之後就沒有再講上開這段話；（檢察官起
      訴書主張被告以0000000000號行動電話撥打至黃秋宜之00
      00000000號行動電話稱「我跟了妳很久了，妳應該知道我
      在哪裡等妳，妳現在不下來，早上還是會看到我，早上鄰
      居更多」等語，是在哪天的哪通電話所留？）是在98年6
      月11日1 點25分18秒，改稱應該是在同日1點8分14秒有出
      現這個內容，之後就沒有再出現同樣通話內容的電話；（
      檢察官起訴書主張被告以0000000000號行動電話撥打至黃
      秋宜之0000000000號行動電話稱「我每天都在妳家樓下等
      妳，妳既然不下來我們改變方式，妳以後在晚上接我的電
      話，我們在電話中做愛」等語，是在哪天的哪通電話所留
      ？）在98年6 月11日1點25分18秒，同日1點57分31秒這通
      電話也有出現同樣的談話內容，之後就沒有再出現同樣內
      容的電話等語（見本院99年10月8 日審判筆錄，本院卷(二)
      第16頁背面至第17頁），惟此不僅與證人在檢察官訊問時
      所證：在6 月多時，有天晚上我有接到他打來的電話，一
      開始他就叫我名字，說我為何不接他的電話，然後他說他
      在我家樓下，你趕快下來，我很害怕就立即掛斷電話，他
      隔了幾秒之後又再打來，我想到警察告訴我要拉長時間，
      我就試著跟他對話，我說我不認識你，你是哪位？他說「
      我是妳男朋友啊，我在你家樓下，妳趕快下來，不要穿內
      褲，我要馬上幹妳，我要妳幫我吹」，我就問他說你現在
      在我家樓下，你是在哪裡？因為我剛搬家，我不知道他在
      山上還是山下，他說：「我跟了妳很久了，妳應該知道我
      在哪裡等妳，妳現在不下來，早上還是會看到我，早上鄰
      居更多」。經過11日晚上的通話之後，我認為這個人很奇
      怪，所以我之後晚上接到他的電話時，我就不會跟他談，
      之後就變成在早上騷擾，有一次他在下午就不斷的打電話
      給我，有4、5通，直到6 點多我接了他的電話，他的談話
      內容更離譜，他說：「我每天都在妳家樓下等妳，妳既然
      不下來我們改變方式，妳以後在晚上接我的電話，我們在
      電話中做愛」，我就跟他說你等著接到告訴吧等情（見99
      年3 月31日檢察官訊問筆錄，偵字卷第98頁），就「我是
      妳男朋友啊，我在你家樓下，妳趕快下來，不要穿內褲，
      我要馬上幹妳，我要妳幫我吹」之對話係出現在98年6 月
      11日凌晨第一次通話時，抑或是在98年6 月11日凌晨第一
      次通話後之第二次以後之通話才出現、「我每天都在妳家
      樓下等妳，妳既然不下來我們改變方式，妳以後在晚上接
      我的電話，我們在電話中做愛」係在98年6 月11日凌晨通
      話時出現，抑或是在之後某日「6 點多」之通話出現等節
      ，所證已有所不符，且證人所指被告在上開通聯中所提及
      之對話內容，僅有證人片面指證，並無其他證據足以補強
      證明，是被告於上開通聯中是否確有檢察官所指曾為前開
      對話內容之行為，已非無疑。
    3.又就告訴人有無準備錄音設備錄製前開通聯中之對話內容
      以資存證一節，證人黃秋宜於檢察官訊問時先是證稱：（
      你有電話通聯錄音檔案？）我沒有錄等語（見99年1 月27
      日檢察官訊問筆錄，偵字卷第79頁）；於本院審理時則證
      稱：在6 月11日之前我已經去木新派出所報案，警方要我
      拉長時間談話，所以6 月11日歹徒打來，我為了要查出是
      誰，所以我忍住接聽，在第3 通時，我就告訴歹徒說我已
      經報案，警方已經在處理，電話警方有監聽，請他不要再
      講猥褻的話，不要騷擾我，歹徒就開始說我是你男朋友等
      如起訴書所記載的話語，我問他是哪一位，他說我姓張你
      忘了嗎，歹徒一直講，我受不了就關機，之後又打來我就
      沒有接聽，否則不只有這5 通。我會講這麼久，是依照警
      方的意思要蒐證，要拉長通話的時間，儘量蒐證，用錄音
      筆錄下對話，那天晚上我有用錄音筆錄，但是效果不好，
      沒有很清楚的錄下等語（見本院99年7月1日審判筆錄，本
      院卷(一)第58頁）；嗣於本院審理時又證稱：（你剛剛說在
      接到98年6月11日凌晨0點59分這通電話前，你就有到木新
      路的警察局報案，當時警察有無給你什麼建議？）有，他
      希望我拉長跟對方通話的時間，儘量套出他的身分，最好
      能夠有錄音；（你是在什麼時候去木新路的警察局報案？
      ）大約是在98年4、5月間，因為我在98年農曆年後就有陸
      續在晚上凌晨時分接到未顯示來電號碼的電話，到早上才
      發現，或有時當時發現就不以為意的不接它，報案的前後
      就愈來愈頻繁了；（後來你有聽從警察的建議準備錄音設
      備？）有，我是在報完案之後就有準備錄音的動作，因為
      我手機有錄音的功能，我並沒有特地再購買錄音設備；（
      之後你有就每通來電用你的行動電話進行錄音嗎？）沒有
      ；（你有用你的行動電話錄過音嗎？）我錄過一次，也是
      在98年6 月11日那天的凌晨第一通電話。因為我心裡有數
      可能是對方打來的，所以我就在對方打來時我就同時接話
      同時按錄音的功能；（你說4、5月警察建議你錄音，你也
      接受建議準備用行動電話錄音，為什麼你會在98年6 月11
      日那天的凌晨第一通電話才進行錄音？）因為我不確定對
      方何時會打來，但是只要是在凌晨12點以後打來的，我就
      會覺得是對方打來的，而且沒有顯示電話；（你剛剛說98
      年6月11日凌晨0時59分這通你有錄音，錄音內容有無留存
      ？）（證人當庭觀看手機）沒有；（為何沒有留存？）因
      為錄音的容量有限，他是依據時間順序，只留到2009 年8
      月12日，之前的紀錄就沒有留存，它自動的一直刪除；（
      你自己有無聽過你自己的錄音？）之後檢察官有說有沒有
      錄音的證據，我說有，可是發現裡面打開來，效果完全聽
      不清楚兩方面的聲音；（你有無提出交給檢察官聽？）沒
      有，因為之前就有聽過，發現完全錄不到對方的聲音等語
      （見本院99年10月8 日審判筆錄，本院卷(二)第17頁至第18
      頁），可見證人對於其究竟有無準備錄音設備及準備何種
      錄音設備等情節，所證前後不一，且於附表所示98年6 月
      間被告多次來電時，被告於部分通話內容中也有騷擾或不
      當之言詞等情，亦經證人於檢察官訊問時證述在卷（見99
      年3 月31日檢察官訊問筆錄，偵字卷第98頁至第99頁），
      若證人確實於98年4、5月間即經警方建議準備錄音設備錄
      製通話內容以資為日後舉證之用，何以未確實準備妥當，
      並於各次可疑來電時予以錄音，以資日後舉證之用？即令
      證人第一次錄音效果不佳，證人亦有餘裕瞭解錄音不佳之
      原因並予以改善或另行準備錄音設備，以應付可能之騷擾
      來電，詎證人竟未為此，坐令來電騷擾者持續遂其惡行而
      身為被害人之證人卻無法舉證證明，致日後於訴訟中淪為
      各說各話，所為實與常情有違，是證人前開所證伊有準備
      錄音設備錄音，故忍住接聽，延長通話時間等語，尚難採
      信。
    4.再依如附表所示之通聯紀錄顯示，於98年6 月11日當天凌
      晨，被告與告訴人間密集通話達5 通之多，通話時間共計
      長達1,107 秒（即18餘分鐘），若上開通聯之通話內容中
      ，被告確有騷擾或恐嚇告訴人之舉，告訴人當因心生嫌惡
      或恐懼而隨即掛斷電話，甚至將行動電話關機，以避免一
      再接獲被告騷擾或恐嚇電話，兩人間應無如此密接且通話
      時間不算短之通聯才是（證人黃秋宜所證伊有準備錄音設
      備錄音，故忍住接聽，延長通話時間等語，尚難採信，已
      如前述），佐以告訴人於95年之前使用0000000000號行動
      電話門號，於95年間更改使用0000000000號行動電話門號
      、告訴人會彈奏鋼琴等情，業據證人黃秋宜證承在卷（見
      99年7月1日審判筆錄，本院卷(一)第57頁背面；99年10月8
      日審判筆錄，本院卷(二)第23頁背面以下），被告不僅知悉
      上情，且被告又供稱：告訴人右邊腰部有2 公分左右的黑
      色胎記，93年間告訴人邀我去海邊戲水，她穿泳衣，我有
      看到他腰部有2 公分黑色的東西一節，亦經證人黃秋宜及
      證人即本院通譯陳華珠證實其肚臍右側7公分，下方5公分
      處，確有一處長度約0.7公分之黑色疤痕（見本院99年10
      月8 日審判筆錄，本院卷(二)第24頁以下），證人黃秋宜雖
      證稱：因為我們單位曾經辦過很多的活動，穿泳衣的時候
      ，其他同事也有看到我身上很多的胎記和疤痕等語，惟其
      亦證承被告並非伊公司部門的人，被告應該沒有參加該次
      活動等語（見本院99年7月1日審判筆錄，本院卷(一)第57頁
      ），以告訴人上開疤痕或印記在一般穿著時並非可以顯露
      在外為人得以目睹，且被告由他人討論或告知而得悉此種
      私人私密情事之可能性也不高之情況下，被告前開所稱於
      93年間與告訴人同遊戲水而見到上開疤痕或印記一節，應
      可採信，是被告與告訴人兩人之交誼應非淺薄，再參以告
      訴人確實於97年10月29日離婚一節，業據證人黃秋宜證述
      明確（見本院99年11月12日審判筆錄，本院卷(二)第51頁）
      ，則被告辯稱：98年6月11日5通電話中，告訴人一直在跟
      我吐苦水說他婚姻不順，告訴人一直在他的婚姻問題打轉
      ，我就把話題引導到其他的話題上面，從我們在以前的銀
      行一起準備升等考試，到旅遊，還有為何告訴人的手機要
      選擇0000000000這個的含意，他說385491門號的含意，就
      是三八我是秋宜，這樣談，就談的滿多了等語，應屬可能
      。至檢察官所指除前開通話內容之通聯外，被告於如附表
      所示其餘通聯中，亦屬以撥打電話為手段的恐嚇行為一節
      ，經查，檢察官迄未能舉證證明上開通聯中，被告有何具
      恐嚇內容之言行，尚難以部分通聯係在深夜所為，即據此
      逕認被告有何恐嚇之犯行。
五、綜上所述，本件檢察官所舉關於被告恐嚇犯行之證據，本院
    認均尚未達於通常一般之人均不致有所懷疑，而得確信其為
    真實之程度；此外復查無其他積極證據，足資證明被告有何
    公訴人所起訴之恐嚇犯行，既不能證明被告犯罪，核諸前揭
    說明，自應由本院為被告無罪之諭知。
據上論斷，應依刑事訴訟法第284條之1、第301條第1項，判決如
主文。
本案經檢察官黃碧玉到庭執行職務。
中    華    民    國    99    年    11    月    26    日
                  刑事第十九庭  法  官    李明益 
以上正本證明與原本無異。 
如不服本判決應於收受送達後10日內向本院提出上訴書狀，並應
敘述具體理由；其未敘述上訴理由者，應於上訴期間屆滿後20日
內向本院補提理由書（均須按他造當事人之人數附繕本）「切勿
逕送上級法院」。告訴人或被害人如對於本判決不服者，應具備
理由請求檢察官上訴，其上訴期間之計算係以檢察官收受判決正
本之日期為準。 
                                書記官    王祥鑫
中    華    民    國    99    年    11    月    26    日
附表：
 ┌──┬───┬────┬──┬────────────┐
 │編號│日  期│始話時間│秒數│基  地  台  位  置      │
 ├──┼───┼────┼──┼────────────┤
 │1   │980409│00:00:53│ 11 │臺北市○○區○○路三段  │
 ├──┼───┼────┼──┼────────────┤
 │2   │980501│02:01:17│  2 │文山區○○路○段        │
 ├──┼───┼────┼──┼────────────┤
 │3   │980526│01:22:17│ 27 │文山區○○路○段        │
 ├──┼───┼────┼──┼────────────┤
 │4   │980603│01:08:08│ 26 │文山區○○路○段        │
 ├──┼───┼────┼──┼────────────┤
 │5   │980611│00:59:25│ 59 │臺北縣淡水鎮○○路○段  │
 ├──┼───┼────┼──┼────────────┤
 │6   │980611│01:08:14│286 │淡水鎮○○路○段        │
 ├──┼───┼────┼──┼────────────┤
 │7   │980611│01:18:29│ 72 │淡水鎮○○路            │
 ├──┼───┼────┼──┼────────────┤
 │8   │980611│01:25:18│588 │淡水鎮○○路○段        │
 ├──┼───┼────┼──┼────────────┤
 │9   │980611│01:57:31│102 │淡水鎮○○路○段        │
 ├──┼───┼────┼──┼────────────┤
 │10  │980612│23:57:46│  9 │文山區○○路○段        │
 ├──┼───┼────┼──┼────────────┤
 │11  │980613│02:50:01│  5 │文山區○○路○段        │
 ├──┼───┼────┼──┼────────────┤
 │12  │980619│17:56:22│ 38 │臺北市松山區○○○路○段│
 ├──┼───┼────┼──┼────────────┤
 │13  │980619│18:15:17│  3 │松山區○○○路○段      │
 ├──┼───┼────┼──┼────────────┤
 │14  │980622│23:05:59│ 17 │文山區○○路○段        │
 ├──┼───┼────┼──┼────────────┤
 │15  │980622│23:06:50│  8 │文山區○○路○段        │
 ├──┼───┼────┼──┼────────────┤
 │16  │980623│00:00:51│  4 │文山區○○路○段        │
 └──┴───┴────┴──┴────────────┘

司法院資訊處製作；財團法人民間司法改革基金會備份。
